
# Distribución de frecuencias relativas acumuladas

LLamaremos __frecuencia relativa acumulada__ $$F_{i}$$ hasta la modalidad $$M_{i}$$ (valor $$x_{i}$$ o intervalo $$I_{i}$$) al cociente $$F_{i}=N_{i}/n$$, o lo que es lo mismo, a

$$
{ F }_{ i }=\quad { f }_{ 1 }\quad +\quad \dots \quad +\quad { f }_{ i }\quad =\quad \sum _{ j=1 }^{ i }{ { f }_{ j } } 
$$

siendo $${ F }_{ k }\quad =\quad \sum _{ j=1 }^{ k }{ { f }_{ j }\quad =\quad 1 }$$.

__Ejemplo__

En el conjunto de datas [faithful](README.md), la distribución de frecuentcias relativas acumuladas de la variable _eruption_ representa la proporción de frecuencias de las erupciones cuyas duraciones son menor que o igual a un conjunto de niveles dado.

__Problema__

Encontrar la distribución de frecuencias acumuladas de las erupciones en _faithful_.

__Solución__

En primer lugar encontramos la [distribución de frecuencias absolutas](nquantitative.md).

```{r}
duration <- faithful$eruptions
breaks <- seq(1.5, 5.5, by=0.5)
duration.cut <- cut(duration,  breaks, by=0.5, right = FALSE)
duration.freq <- table(duration.cut)

```


A continuación aplicamos la función ___cumsum()___ para computar la distribución de frecuencias absolutas acumuladas.

```{r}
duration.cumfreq = cumsum(duration.freq)

```

Por último, encontramos en tamaño de la muestra de _faithful_ con la función ___nrow()___, y dividimos la distribución de frecuencias absolutas por $$n$$. Así pues, la distribución de frecuencias relativas acumuladas es:

```{r}
duration.cumrelfreq = duration.cumfreq / nrow(faithful)

```
__Respuesta__

La distribución de frecuencias relativas acumuladas de la variable _eruption_ es:

```{r}
cbind(duration.cumfreq,duration.cumrelfreq)

```

