
# Distribución de frecuencias absolutas acumuladas

LLamaremos __frecuencia absoluta acumulada__ $$N_{i}$$ hasta la modalidad $$M_{i}$$ (valor $$x_{i}$$ o intervalo $$I_{i}$$) a la suma

$$
{ N }_{ i }=\quad { n }_{ 1 }\quad +\quad \dots \quad +\quad { n }_{ i }\quad =\quad \sum _{ j=1 }^{ i }{ { n }_{ j } } 
$$

Claramente es $${ N }_{ k }\quad =\quad \sum _{ j=1 }^{ k }{ { n }_{ j }\quad =\quad n }$$. 

__Ejemplo__

En el conjunto de datos [faithful](./README.md), la distribución de frecuencias absolutas acumuladas de la variable _eruption_ muestra el número total de erupciones cuyas duraciones son menores que o igual a un conjunto de intervalos escogidos.

__Problema__

Encuentra la distribución de frecuencias absolutas acumuladas de la variable _eruption_ en el data frame _faithful_.

__Solución__

En primer lugar tenemos que encontrar la [distribucioón de frecuencias absolutas](./nquantitative.md).

```{r}
duration <- faithful$eruptions
breaks <- seq(1.5, 5.5, by=0.5)
duration.cut <- cut(duration, breaks, right = FALSE)
duration.freq <- table(duration.cut)

```
Entonces podemos utilitzar la función __cumsum()__ para computar la distribución de frecuencias absolutas acumuladas.

```{r}
duration.cumfreq <- cumsum(duration.freq)


```

__Respuesta__

La distribución de frecuencias absolutas acumuladas es:

```{r}
cbind(duration.cumfreq)

```


