
# Diagrama de dispersión y recta de mínimos cuadrados

La representación gráfica, denominada __diagrama de dispersión__ o _nube de puntos_, se hace utilizando un sistema de ejes de coordenadas de dos dimensiones representando cada dato $(x_{i}, y_{j})$ en un punto de coordenadas $(x_{i}, y_{j})$.

# Ejemplo

En el conjunto de datos [faithful](../chapter2/nquantitative.md), emparejamos el par de valores de _eruption_ y _duration_ en la misma observación como coordenadas (x, y). Entonces representaremos los puntos en el plano Cartesiano.

```{r}
library(MASS)
duration <- faithful$eruptions
waiting <- faithful$waiting
head(cbind(duration, waiting))


```

# Problema

Encuentra el diagrama de dispersión de la distribución bidimensional de frecuencias de las variables _eruption_ y _waiting_. Determinar la recta de mínimos cuadrados.

# Solución

Aplicaremos la función __plot()__ para computar el diagrama de dispersión de _eruption_ y _waiting_.

```
duration <- faithful$eruptions
waiting <- faithful$waiting
plot(x = duration, y = waiting,
     xlab = "Duración erupciones",
     ylab = "Tiempo de espera")

```

# Respuesta

```{r scatterplot, echo=FALSE}
duration <- faithful$eruptions
waiting <- faithful$waiting
plot(x = duration, y = waiting,
     xlab = "Duración erupciones",
     ylab = "Tiempo de espera")


```

A continuación para encontrar la recta de mínimos cuadradaos para generar un modelo de regresión lineal de las dos variables podemos utilizar la función __lm()__ y posterioremente añadirlo al diagrama de dispersión mediante la función __abline()__.

```{r}
abline(lm(waiting ~ duration))

```





