```{r knitsetup, echo=FALSE, results='hide', warning=FALSE, message=FALSE, cache=FALSE}
opts_knit$set(base.dir='./', fig.path='', out.format='md')
opts_chunk$set(prompt=TRUE, comment='', results='markup')
# See yihui.name/knitr/options for more Knitr options.
##### Put other setup R code here


# end setup chunk
```
# Diagrama de tallo y hojas

El __diagrama de hojas y ramas__ es un histograma o diagrama de barras girado, con la misma interpretación visual que éstos, pero con una característica adicional muy importante: del gráfico podemos recuperar las observaciones.

__Ejemplo__

En el conjunto de datos [faithful](README.md), un diagrama de hojas y ramas de la variable _eruption_ identifica las duraciones con una precisión de dos dígitos y los muestra ordenados por filas.

__Problema__

Representar el diagrama de tallo y hojas de la variable _eruption_ del data frame _faithful_.

__Solución__

Utilizaremos la función ___stem()___ para graficar el diagrama de tallo y hojas.

__Respuesta__

El diagrama de tallo y hojas de la variable _duration_ es:

```{r}
duration <- faithful$eruptions
stem(duration)

```

