```{r knitsetup, echo=FALSE, results='hide', warning=FALSE, message=FALSE, cache=FALSE}
opts_knit$set(base.dir='./', fig.path='', out.format='md')
opts_chunk$set(prompt=TRUE, comment='', results='markup')
# See yihui.name/knitr/options for more Knitr options.
##### Put other setup R code here


# end setup chunk
```
# Media

LLamando $${ x }_{ 1 },\dots ,{ x }_{ k }$$ a los datos distintos de un carácter cuantitativo e estudio, o las marcas de clase de los intervalos en los que se han agrupado dichos datos, y $$n_{ 1 },\dots ,{ n }_{ k }$$ a las correspondientes frecuencias absolutas de dichos valores o marcas de clase, llamaremos __média aritmética__ de la distribución de frecuencias al valor

$$
a=\frac { \sum _{ i=1 }^{ k }{ { x }_{ i }{ n }_{ i } }  }{ n } 
$$

en donde $$n$$ es la frecuencia total.

__Problema__

Encontrar la media de la variable _eruption_ en el conjunto de datos [faithful](../chapter2/README.md).

__Solución__

Utilizaremos la función ___mean()___ para computar el valor de la media en el carácter (variable) _eruption_

```{r}
duration <- faithful$eruptions
mean(duration)

```

__Respuesta__

La media de la variable erupción es __3.4878__ minutos.
