```{r knitsetup, echo=FALSE, results='hide', warning=FALSE, message=FALSE, cache=FALSE}
opts_knit$set(base.dir='./', fig.path='', out.format='md')
opts_chunk$set(prompt=TRUE, comment='', results='markup')
# See yihui.name/knitr/options for more Knitr options.
##### Put other setup R code here


# end setup chunk
```
# Recorrido

Si $$x_{max}$$ (también representado por $$x_{n}$$) es el dato mayor, o la última marca de clase si es que los datos vienen agrupados en intervalos, y $$x_{min}$$ (ó $$x_{1}$$) el dato menor, o la primera marca de clase, llamaremos __Recorrido__ a

$$
R = x_{max} - x{min}
$$

__Problema__

Encuentra el recorrido de la duración en las erupciones en el conjunto de datos [faithful](../chapter2/README.md).

__Solución__

Aplicaremos las funciones __max()__ y __min()__ para computar el número más grande y más pequeño en los valores de la variable _eruption_, entonces realizaremos la diferencia.

```{r}
duration <- faithful$eruptions
range <- max(duration) - min(duration)
range

```

__Respuesta__

El recorrido la variable _eruption_ es de __3.5__ minutos.
