```{r knitsetup, echo=FALSE, results='hide', warning=FALSE, message=FALSE, cache=FALSE}
opts_knit$set(base.dir='./', fig.path='', out.format='md')
opts_chunk$set(prompt=TRUE, comment='', results='markup')
# See yihui.name/knitr/options for more Knitr options.
##### Put other setup R code here


# end setup chunk
```
# Varianza

La __varianza__ es una medida de dispersión que tiene como propósito estudiar lo concentrada que está la distribución en torno la [media](mean.md). Denotando por $${ x }_{ i },\dots ,{ x }_{ k }$$ los datos o marcas de clase, llamamos _Varianza_ a

$$
{ s }^{ 2 }=\frac { 1 }{ n } \sum _{ i=1 }^{ k }{ ({ x }_{ i }-a)^{ 2 } } { n }_{ i }=\frac { 1 }{ n } \sum _{ i=1 }^{ k }{ { x }_{ i }^{ 2 }{ n }_{ i }-{ a }^{ 2 } }=\frac { 1 }{ n-1 } \sum _{ i=1 }^{ k }{ { (x }_{ i }-{ a })^{ 2 } } 
$$


# Problema

Encontrar la varianza de la variable _eruption_ en el conjunto de datos [faithful](../chapter2/nquantitative.md).

# Solución

Aplicaremos la función __var()__ para computar la varianza en la variable _eruption_.

```{r}
library(MASS)
duration <- faithful$eruptions
var(duration)

```

# Respuesta

La __varianza__ de la duración en las erupciones es __1.3027__.
