```{r knitsetup, echo=FALSE, results='hide', warning=FALSE, message=FALSE, cache=FALSE}
opts_knit$set(base.dir='./', fig.path='', out.format='md')
opts_chunk$set(prompt=TRUE, comment='', results='markup')
# See yihui.name/knitr/options for more Knitr options.
##### Put other setup R code here


# end setup chunk
```
# Distribución de frecuencias relativas

LLamaremos __frecuencia relativa_ $f_{i}$ de la modalidad $M_{i}$ de la variable $X$ al cociente $f_{i} = n_{i}/n$, verificándose,

\[
\sum_{i=1}^{k}f_{i} = f_{1} + f_{2} + \dots + f_{k} = 1
\]

__Ejemplo__

En el conjunto de datos [painters](#painters), la distribución de frecuencias relativas de la variable _School_ es un resumen de la proporción de pintores en cada escuela.

__Problema__

Encontrar la distribución relativa de frecuencias de las escuelas de pintura en el conjunto de datos _painters_.

__Solución__

Primeros aplicaremos la función _table_ para computar la distribución de frecuencias absolutas de la variable _School_.

```{r}
library(MASS)
school = painters$School
school.freq = table(school)
```

El siguiente paso es encontrar el tamaño de la muestra $n$ de _painters_ con la función _nrow_ y dividiremos la distribución de frecuencias absolutas por $n$. Por lo tanto, la distribución de frecuencias relativas es:

```{r}
school.relfreq <- school.freq / nrow(painters)

```

__Respuesta__

La distribución relativa de frecuencias de las escuelas es:

```{r}
school.relfreq

```
Podemos mostrar los datos en una columna:

```{r}
cbind(school.relfreq)

```







