```{r knitsetup, echo=FALSE, results='hide', warning=FALSE, message=FALSE, cache=FALSE}
opts_knit$set(base.dir='./', fig.path='', out.format='md')
opts_chunk$set(prompt=TRUE, comment='', results='markup')
# See yihui.name/knitr/options for more Knitr options.
##### Put other setup R code here


# end setup chunk
```

# Distribución de frecuencias absolutas {#fqualitative}

Llamamos __frecuencia absoluta__ $n_{i}$ de la modalidad $M_{i}$ al número de datos que presentan el valor $M_{i}$. Si existen $k$ modalidades posibles, se verificará

\[
\sum_{i=1}^{k}n_{i} = n_{1} + n_{2} + \dots + n_{k} = n
\]

siendo $n$ la __frecuencia total__ al número de datos.

__Ejemplo__

En el conjunto de datos [painters](#painters), la distribución de frecuencias absolutas de la variable _School_ es un resumen del número de pintores en cada universidad.

__Problema__

Encuentra la distribución de frecuencias absolutas de las universidades de pintura en el conjunto de datos _painters_.

__Solución__

```{r}
library(MASS)   #cargamos la líbreria
school <- painters$School
school.freq = table(school)
school.freq

```
Una solución mejorada es aplicar la función _cbind()_ para mostrar el resultado en un formato de columna.

```{r}
cbind(school.freq)

```

