
# Distribución de frecuencias absolutas

Llamamos __frecuencia absoluta__ $$n_{i}$$ de la modalidad $$M_{i}$$ al numero de datos que presentan el valor $$M_{i}$$. Si existen $$k$$ modalidades posibles, se verificará

$$
\sum_{i=1}^{k}n_{i} = n_{1} + n_{2} + \dots + n_{k} = n
$$

siendo $$n$$ la __frecuencia total__ al número de datos.

__Ejemplo__

En el conjunto de datos [painters](./README.md), la distribución de frecuencias absolutas de la variable _School_ es un resumen del número de pintores en cada escuela.

__Problema__

Encuentra la distribución de frecuencias absolutas de las escuelas de pintura en el conjunto de datos _painters_.

__Solución__

```{r}
library(MASS)   #cargamos la líbreria
school <- painters$School
school.freq = table(school)
school.freq

```
Una solución mejorada es aplicar la función _cbind()_ para mostrar el resultado en un formato de columna.

```{r}
cbind(school.freq)

```

A continuación encontrarás un vídeo relacionado con los temas de esta sección:

{%youtube%}d5hgXahULjI{%endyoutube%}
