```{r knitsetup, echo=FALSE, results='hide', warning=FALSE, message=FALSE, cache=FALSE}
opts_knit$set(base.dir='./', fig.path='', out.format='md')
opts_chunk$set(prompt=TRUE, comment='', results='markup')
# See yihui.name/knitr/options for more Knitr options.
##### Put other setup R code here


# end setup chunk
```
# Diagrama de sectores

La representación gráfica de un __diagrama de sectores__ consiste en dividir un círculo en tantos sectores circulares como modalidades presente el carácter cualitativo asignando un ángulo central a cada sector circular proporcional a la frecuencia absoluta $$n_{i}$$ consiguiendo de esta manera un sector con área proporcional también a $$n_{i}$$.

__Ejemplo__

En el conjunto de datos [painters](https://rsanchezs.gitbooks.io/statsr/content/chapter1/index.html), el diagrama de sectores de la variable _School_ es una colección de "porciones de pizza"" mostrando los pintores de cada escuela.

__Problema__

Encontrar el diagrama de sectores de las escuelas de pintura en el data frame _painters_.


__Solución__

En primer lugar encontramos la distribución de frecuencias de la variable _School_:

```{r}
library(MASS)   #cargamos la líbreria
school <- painters$School
school.freq = table(school)
school.freq

```
Por último, producimos el diagrama con la funcion _pie()_:

```
pie(school.freq)

```
__Respuesta__

El diagrama de sectores de la variable _School_ es:


```{r piechart, echo=FALSE}
pie(school.freq)

```

Una solución mejorada podría ser la siguiente:


```{r piechart.better}

##Creamos un vector con colores para cada rectángulo
colors <- c(2, 3, 4, 5, 6, 7, 8, 9)
##Creamos un vector con los nombres de las escuelas
names <- c("Renaissance", "Mannerist", "Seicento", "Venetian", 
           "Lombard", "Sixteenth Century", "Seventeenth Century", 
           "French")
pie(x = school.freq, labels = names, col = colors, main = "Escuelas de pintura")

```









