

# Datos cualitativos {#painters}

Una muestra de datos se denomina __cualitativa__, también conocida como __categórica__, cuando su observación en los individuos no suministra un número, sino la pertenencia a una clase determinada, como por ejemplo el "Sexo" o la "Facultad" en la que se está matriculado.

En el siguiente tutorial se utilizará el paquete __MASS__ y tiene que ser previamente cargado en el espacio de trabajo __R__ para su uso. En esta sección utilizaremos los datos del _data frame_ __painters__ del paquete para ilustrar los ejemplos.

```{r}
library(MASS) ## carga la libreria
head(painters) ## visualizamos el contenido del data frame painters
```

La columna School contiene la información de las universidades de los pintores. Las universidades son denominadas como A, B,.., etc, y la variable School es cualitativa.

```{r}
painters$School

```

Para más información en los detalles del conjunto de datos, consultar la documentació R.

```
help(painters)

```
A continuación encontrarás un video introductoria a la estadística descriptiva:


{%youtube%}VswXsizTuk8{%endyoutube%}


